MARIAN SALAZAR

Certified Tech Developer | QA | Analista CRM

¡Hola! Soy estudiante de desarrollo de software, analista funcional y analista de CRM. tengo experiencia en metodologías ágiles, manejo de personal, trabajo en grupo, así como en soporte, implementación y seguimiento de procesos. Estoy en constante aprendizaje, me gusta ser empática, resolutiva, creativa y mantener la mente muy abierta a nuevo conocimiento y experiencias.

EDUCACIÓN

Digital House 2021- Present Certified Tech Developer

Entre las materias vistan se encuentran: HTML, CSS, MySQL Database, Design Thinking, Metodologías Ágiles, Testing, Programación Imperativa y orientada a objetos, UX/UI, Comunicación Asertiva, etc.

University of Carabobo 2006/2011

Abogacía

CURSOS Y CERTIFICACIONES

CRM para Supervisores TECNOM 2023

Las 8 Dimensiones del Liderazgo Ágil Academia VIT 2022

Bootcamp Business English & Scrum
TEAM International 2022

Scrum Fundamentals Certified
Scrum Study 2021

EF SET Certificate Level C2

Ingeniería de Requisitos Academia QA 2022

Manual and Agil Testing
Neoris Lab 2021

Fundamentos de Marketing Digital Google Activate 2019

CONTACTO

Buenos Aires

marianhsg@gmail.com

+54 9 1162283178

https://www.linkedin.com/in/marianhelen-salazar-8a6a1749/

EXPERIENCIA

Responsable de CRM

Grupo Díaz: FORESTCAR, AUTOTAG, AUTOGEN y

AUTOTIGRE. 2022 al presente

Entre mis responsabilidades:

- Planificar, coordinar y supervisar las labores del Analista CRM y Analistas de Telemerketing.
- Capacitar y brindar soporte a diferentes áreas jerárquicas de las empresas acerca del uso de los diferentes sistemas de gestión CRM que éstas utilicen.
- Desarrollar planes, programas y procedimientos destinados a mejorar la gestión de trabajo y la experiencia del cliente.
- Elaborar frecuentemente reportes sobre la gestión de los distintos equipos de venta de las empresas afectadas.
- Monitorear la correcta integración y performance de proveedores y externos.

Analista de CRM

Grupo Diaz 2017- SEPT 2022

Grupo Díaz: FORESTCAR, AUTOTAG, AUTOGEN y AUTOTIGRE.

Entre mis responsabilidades:

- Auditar la gestión del equipo de ventas en los distintos CRM que maneja el Grupo.
- Analizar el ingreso de datos en los los sistemas de gestión CRM que utilicen las empresas.
- Capacitar y ser soporte de los distintos CRM.
- Elaborar reportes frecuentes y a pedido de la Presidencia y/o Gerencia.
- Mistery Shopper.

Asistente Legal

El Amigo Legal 2016 - 2017

- Atención primaria a posibles clientes.
- Atención de canales digitales, Chat, Web y Redes Sociales.

Abogada

Libre ejercicio de la profesión 2011-2015

IDIOMAS

- Inglés Avanzado
- Portugués Básico